# 合并前后持股不一致的同一控制下合并

提问人：hammi 时间：2015-12-17 14:08:27
自然人a、b分别持有甲公司60%、40%股权，a、b、c分别持有乙公司61%，30%，10%；a为甲乙公司的实际控制人，甲公司收购a、b所持有乙公司的股权，收购后甲公司持有乙公司91%的股权。甲公司编制比较报表合并报表时，合并前乙公司实现的净利润，是按a持有60%合并，还是按收购后所持91%确认乙公司的净利润？

回答人：chenyiwei
因为实际控制人为A，所以合并报表层面的前期比较数据调整时，对于合并日之前的年度或期间，应按实际控制人原持有乙公司股权的比例作为归属母公司股东的股权比例（ 61 ％），其他股东原持有的比例（ 39 ％）为少数股权。

提问人：jxq425 时间：2015-12-20 00:02:39
请教陈总，单体也要这样考虑吗？61%的部分按净资产调整长投，39%的部分不调整

回答人：chenyiwei
是的。